臺灣高等法院臺中分院刑事裁定　
111年度聲字第1010號
聲  請  人  臺灣高等檢察署臺中檢察分署檢察官     
受  刑  人  彭敬強




上列聲請人因受刑人數罪併罰有二裁判以上，聲請定其應執行之
刑（聲請案號：111年度執聲字第446號），本院裁定如下：
    主  文
彭敬強因犯如附表所示各罪所處之刑，應執行有期徒刑參年肆月
。
    理  由
ㄧ、受刑人彭敬強（下稱受刑人）因竊盜等罪，經臺灣臺中地方
    法院及本院先後判處如附表所示之刑，並均確定在案。受刑
    人所犯各罪之宣告刑雖有得易科罰金或聲請易服社會勞動及
    不得易科罰金或聲請易服社會勞動等情形（詳如附表所示）
    ，惟其已請求檢察官向法院聲請合併定其應執行刑，有臺灣
    臺中地方檢察署刑法第50條第1項但書案件是否請求定應執
    行刑調查表1紙在卷可參，檢察官依受刑人之請求向本院聲
    請定其應執行之刑，本院審核認聲請為正當。
二、又數罪併罰之定應執行刑，係出於刑罰經濟與責罰相當之考
    量，為一種特別的量刑過程，即對犯罪行為人(即受刑人)本
    身及所犯各罪之總檢視，除考量所犯數罪反應出之人格特性
    ，並應權衡審酌行為人之責任與整體刑法目的及相關刑事政
    策，在量刑權之法律拘束性原則下，依刑法第51條第5款規
    定，採限制加重原則，以宣告各刑中之最長期為下限，各刑
    合併之刑期為上限，但最長不得逾30年，資為量刑自由裁量
    權之外部界限。復依最高法院刑事大法庭110年度台抗大字
    第489號裁定意旨，本院已予受刑人表示意見之機會。本院
    審酌受刑人之行為次數共9次、侵害法益及犯罪類型之同質
    性(所犯均屬相同型態之罪)，對於危害法益之加重效應，並
    考量刑罰邊際效應隨刑期而遞減、受刑人所生痛苦程度隨刑
    期而遞增之形、受刑人復歸社會之可能性及受刑人如附表編
    號1至4所示之罪，曾經法院定其應執行刑有期徒刑2年8月等
    情狀，認應定其應執行刑如主文所示(至受刑人主張臺灣桃
    園地方法院107年度審易字第3010號、108年度審易字第319
    、1173號刑事判決之犯行非其所為部分，因檢察官聲請定應
    執行之刑者，法院僅能於聲請範圍內依法裁定，受刑人所提
    出之上開臺灣桃園地方法院案件，並未經檢察官提出聲請，
    基於不告不理原則，本院自無逾越聲請範圍加以處理之餘地
    ，附此說明)。
三、爰依刑事訴訟法第477條第1項，刑法第50條第2項、第53條
    、第51條第5款，裁定如主文。
中　　華　　民　　國　　111 　年　　5 　　月　　16　　日
            刑事第四庭     審判長法　官   蔡  名  曜
                                 法　官   黃  玉  琪
                                 法　官   林  宜  民
以上正本證明與原本無異。
不得抗告。
                                 書記官   謝  安  青
　　　　　　　　　　　　　　　　 
中　　華　　民　　國　　111 　年　　5 　　月　　16　　日
附表：
編　　　　　號  1 2 3 罪　　　　　名  竊盜 竊盜 竊盜 宣　　告　　刑  有期徒刑4月 有期徒刑7月 有期徒刑1年(共2罪) 犯　罪　日　期  108年01月28日 108年01月28日 108年01月22日、108年2月27日 偵查(自訴)機關 年　度　案　號  臺中地檢108年度偵字第4343號 臺中地檢108年度偵字第9778號 臺中地檢108年度偵字第12346號 最　後 事實審 法　　院 臺中地院 臺中地院 臺中地院  案　　號 108年度訴字第626號 108年度易字第2483號 109年度訴字第870號  判決日期 108年05月29日 108年12月27日 109年06月30日 確　定 判　決 法　　院 臺中地院 臺中地院 臺中地院  案　　號 108年度訴字第626號 108年度易字第2483號 109年度訴字第870號  判決日期 108年10月23日 108年12月27日 109年07月17日 
編　　　　　號  4 5 罪　　　　　名  竊盜 竊盜 宣　　告　　刑  有期徒刑8月(共4罪) 有期徒刑10月 犯　罪　日　期  108年01月22日、108年1月25日(2次)、108年1月27日 108年01月28日 偵查(自訴)機關 年　度　案　號  臺中地檢108年度偵字第12346號 臺中地檢108年度偵字第4343號 最　後 事實審 法　　院 臺中地院 本院  案　　號 109年度易字第870號 110年度上更一字第96號  判決日期 109年06月30日 111年1月20日 確　定 判　決 法　　院 臺中地院 本院  案　　號 109年度易字第870號 110年度上更一字第96號  判決日期 109年07月17日 111年3月1日